【裁判字號】    95,裁,853
【裁判日期】    950427
【裁判案由】    營業稅
【裁判全文】
最  高  行  政  法  院  裁  定
                                     95年度裁字第00853號
上  訴  人  桂裕營造工程有限公司
代  表  人  甲○○
被 上訴 人  財政部臺北市國稅局
代  表  人  張盛和
上列當事人間因營業稅事件，上訴人對於中華民國93年12月8日
臺北高等行政法院92年度訴字第4297號判決，提起上訴，本院裁
定如下：
    主  文
上訴駁回。
上訴審訴訟費用由上訴人負擔。
    理  由
一、按對於高等行政法院判決上訴，非以其違背法令為理由，不
    得為之，行政訴訟法第242條定有明文。是對於高等行政法
    院判決上訴，若未具體說明原判決違背何項法令、不適用法
    規或如何適用不當之具體情事，即非主張原判決違背法令以
    為上訴理由，其上訴不應准許。
二、上訴意旨略謂：(一)上訴人為確有營業事實之營造廠，於承攬
    交通部電信局工程後，自85年3月至87年1月間發包予下包商
    昱寬公司、寬君公司及泓奕公司，工程均如期完工並通過檢
    驗請款，故上訴人有進貨之事實是無庸置疑。(二)財政部「研
    商營業人取得出借牌照營造廠開立之不實發票違章案件查核
    及執行相關事宜」會議結論，對於營業人取得借牌營造廠不
    實發票，如其確有營建事實，與虛設行號以虛抵虛不同，對
    該類案件亦僅依營業稅法第19條第1項第1款規定補追稅款及
    稅捐稽徵法第44條規定處行為罰，被上訴人卻誤用營業稅法
    第51條第5款之規定裁處漏稅罰，不符本案之情形，求為廢
    棄原判決云云。經查，原判決認定昱寬公司、寬君公司、泓
    奕公司係以對開發票沖抵進、銷項帳及以虛進虛銷循環開立
    發票方式互抵稅款，前經原處分機關臺北市稅捐稽徵處將相
    關資料分析表及相關附件559張附於刑事移送卷內，為實質
    無繳稅或繳納少許稅款之以出售發票牟利之實質虛設行號，
    上訴人自無可能與該公司有交易之事實，堪以認定。惟經被
    上訴人重新審查，依上訴人所提出之付款支票影本，認定上
    訴人進貨有支付進項稅額事實計新台幣 (下同)21,513,692
    元，無支付進項稅額之銷售額為19,801,784元。就該19,801
    ,784元進貨部分，昱寬公司等既係以虛進虛銷循環開立發票
    方式互抵稅款，已如前述，實際上並未繳納稅款，而上訴人
    既未能證明確有支付進項稅額予「實際銷貨之營業人」，並
    經被上訴人查明該稅額已依法報繳，則該稅款自有逃漏，被
    上訴人處以漏稅罰，於法並無不合。另就21,513,692元部分
    既由上訴人支付貨款之支票認定上訴人已支付進項稅額，而
    未經上訴人證明確有支付進項稅額予實際銷貨之營業人，並
    查明該稅額已依法報繳，即逕處以行為罰，而未按漏稅罰處
    罰，已屬從輕，故被上訴人第二次復查決定就虛報進項稅額
    部分按所漏稅額處7倍罰鍰及未依規定取得他人憑證裁處經
    查明認定之總額處百分之5之罰鍰，本無不合。嗣經財政部
    93年3月29日台財稅第0000000000號令修正之「稅務違章案
    件裁罰金額或倍數參考表」規定，虛報進項稅額有進貨事實
    者，改按所漏稅額處5倍之罰鍰，被上訴人認諾將本案罰鍰
    金額應變更為6,026,084元，爰將罰鍰處分超過6,026,084元
    部份均撤銷，核無違誤。上訴意旨，猶執前詞，就原審取捨
    證據，認定事實之職權行使，指摘原判決未當，聲明廢棄，
    並未具體說明原判決有違背何項法令、不適用法規或如何適
    用不當之具體情事，依首開規定及說明，其上訴為不合法，
    應予駁回。
三、依行政訴訟法第249條第1項前段、第104條、民事訴訟法第
    95條、第78條，裁定如主文。
中    華    民    國    95    年    4     月    27    日
                  第五庭審判長法  官  蔡  進  田
                              法  官  黃  合  文
                              法  官  吳  明  鴻
                              法  官  林  茂  權
                              法  官  鄭  小  康
以  上  正  本  證  明  與  原  本  無  異
中    華    民    國    95    年    4     月    28    日
                              書記官  蘇  金  全


司法院資訊處製作；財團法人民間司法改革基金會備份。
